臺灣新竹地方法院宣示判決筆錄　　　　　96年度訴字第267 號
公　訴　人　臺灣新竹地方法院檢察署檢察官
被　　　告　乙○○
指定辯護人　本院公設辯護人　甲○○
上列被告因違反毒品危害防制條例一案，經檢察官提起公訴（96
年度毒偵字第518 號、第597 號）後，聲請本院改依協商程序而
為判決，於中華民國96年6 月8 日下午4 時在本院刑事第七法庭
宣示判決，出席職員如下：
法官起立朗讀判決主文、犯罪事實要旨、處罰條文，及告以上訴
限制、期間並提出上訴狀之法院，且諭知記載其內容：
一、主  文：
    乙○○施用第一級毒品，累犯，處有期徒刑拾月；又施用第
    二級毒品，累犯，處有期徒刑捌月；又施用第一級毒品，累
    犯，處有期徒刑壹年。應執行有期徒刑壹年拾月。
二、犯罪事實要旨：
（一）乙○○前曾於民國89年2 月間，因施用第一級、第二級毒
      品案件，經本院於89年8 月8 日，以89年度訴字第400 號
      刑事判決分別判處有期徒刑7 月、5 月，並經定應執行刑
      為有期徒刑11月，嗣於89年9 月5 日確定，於91年3 月2
      日入監執行，並於92年1 月28日縮刑期滿執行完畢。
（二）乙○○前於88年7 月間，因施用毒品案件，經本院以88年
      度毒聲字第1384號裁定送觀察、勒戒後，認無繼續施用毒
      品傾向，經臺灣新竹地方法院檢察署檢察官於88年9 月22
      日以88年度偵字第3970號為不起訴處分確定。
（三）乙○○不知警惕，又於89年2 月間，因施用第一級、第二
      級毒品案件，經本院以89年度毒聲字第1030號裁定送勒戒
      處所觀察、勒戒後，因認有繼續施用毒品之傾向，再經本
      院以89年度毒聲字第1563號裁定令入戒治處所施以強制戒
      治1 年，於89年7 月10日入所，嗣經本院以90年度毒聲字
      第763 號裁定停止戒治，於90年5 月24日因停止其處分之
      出監，所餘戒治期間並付保護管束，並於90年6 月3 日保
      護管束期間屆滿執行完畢；同時其本次非法施用第一級、
      第二級毒品之犯行，亦經本院於89年8 月8 日，以89年度
      訴字第400 號刑事判決分別判處有期徒刑7 月、5 月，並
      經定應執行刑為有期徒刑11月，嗣於89年9 月5 日確定，
      執行情形詳如前述（一）。
（四）乙○○竟不知警惕，復於93年7 月間，因施用第一級毒品
      案件，經臺灣桃園地方法院於93年12月9 日，以93年度訴
      字第1380號刑事判決判處有期徒刑10月，嗣於94年3 月1
      日確定；又於94年1 月間，因施用第一級、第二級毒品案
      件，經臺灣桃園地方法院於94年7 月26日，以94年度訴字
      第784 號刑事判決分別判處有期徒刑1 年、7 月，並經定
      應執行刑為1 年6 月，嗣於94年9 月12日確定，上開2 罪
      並經定應執行刑為有期徒刑2 年3 月確定，於94年5 月26
      日入監執行，並於96年2 月9 日因縮短刑期假釋出監並交
      付保護管束，現正保護管束中。
（五）乙○○仍不知悔改，於前開強制戒治處分執行完畢釋放後
      ，「5 年內再犯」施用毒品案件，並經法院判處罪刑確定
      後，(1)復基於施用第一級毒品海洛因的犯罪意思，於96年
      2 月26日晚上某時許，在其母位於桃園縣桃園市○○路34
      6 號之住處內，以將海洛因摻入香煙內，再點火吸食之方
      式，施用第一級毒品海洛因1 次。(2)另基於施用第二級毒
      品安非他命的犯罪意思，於上開時、地，以將安非他命置
      於玻璃球內，再以火燒烤，吸其煙霧之方式，施用第二級
      毒品安非他命1 次。嗣於同月27日上午11時25分許，為臺
      灣新竹地方法院檢察署觀護人室採集員採集其尿液送驗結
      果，呈嗎啡陽性及安非他命類陽性反應，始悉上情。(3)乙
      ○○又另行起意，基於施用第一級毒品海洛因的犯罪意思
      ，於96年3 月11日晚上某時，在其母位於桃園縣桃園市○
      ○路346 號之住處內，以將海洛因摻入香煙內，再點火吸
      食之方式，施用第一級毒品海洛因1 次。嗣於同月12日上
      午9 時55分許，為臺灣新竹地方法院檢察署觀護人室採集
      員採集其尿液送驗結果，呈嗎啡陽性反應，始悉上情。
三、處罰條文：
    毒品危害防制條例第10條第1 項、第2 項，刑法第11條前段
    、第47條第1 項、第51條第5 款。
四、協商判決除有刑事訴訟法第455 條之4 第1 項第1 款於本訊
    問程序終結前，被告撤銷協商合意或檢察官撤回協商聲請者
    ；第2 款被告協商之意思非出於自由意志者；第4 款被告所
    犯之罪非第455 條之2 第1 項所定得以協商判決者；第6 款
    被告有其他較重之裁判上一罪之犯罪事實者；第7 款法院認
    應諭知免刑或免訴、不受理者情形之一，及違反同條第2 項
    「法院應於協商合意範圍內為判決；法院為協商判決所科之
    刑，以宣告緩刑或2 年以下有期徒刑、拘役或罰金為限」之
    規定者外，檢察官與被告均不得上訴。
五、如有前項得上訴之情形，得自收受宣示判決筆錄送達之日起
    10日內，向本院提出上訴書狀，上訴於第二審法院。
中　　華　　民　　國　　96　　年　　6 　　月　　8 　　日
                  刑事第四庭書  記  官  鄧雪怡
                            審判長法官  馮俊郎
以上正本證明與原本無異。
中　　華　　民　　國　　96　　年　　6 　　月　　8 　　日
                            書  記  官  鄧雪怡
附錄本案處罰實體法條全文：
毒品危害防制條例第10條第1 項、第2 項：
施用第一級毒品者，處6 月以上5 年以下有期徒刑。
施用第二級毒品者，處3 年以下有期徒刑。
